【裁判字號】    99,上易,582
【裁判日期】    990929
【裁判案由】    贓物等
【裁判全文】
臺灣高等法院臺南分院刑事判決         99年度上易字第582號
上訴人即被告  丁○○
              甲○○
上列上訴人等因贓物等案件，不服臺灣臺南地方法院99年度易字
第879號中華民國99年7月13日第一審判決（起訴案號：臺灣臺南
地方法院檢察署99年度營偵字第750號），提起上訴，本院判決
如下：
    主  文
上訴駁回。
    理  由
一、按不服地方法院之第一審判決而上訴者，應向管轄第二審之
    高等法院為之。提起上訴，應以上訴書狀提出於原審法院為
    之。上訴書狀應敘述具體理由。第二審法院認為上訴書狀未
    敘述理由者，應以判決駁回之。刑事訴訟法第361條第1項、
    第2項、第350條及第367條前段分別定有明文。而所謂不服
    第一審判決之具體理由，必係依據卷內既有訴訟資料或提出
    新事證，指摘或表明第一審判決有何採證認事、用法或量刑
    等足以影響判決本旨之不當或違法，而構成應予撤銷之具體
    事由，始克當之（例如：依憑證據法則具體指出所採證據何
    以不具證據能力，或依憑卷證資料，明確指出所為證據證明
    力之判斷如何違背經驗、論理法則）；倘僅泛言原判決認定
    事實錯誤、違背法令、量刑失之過重或輕縱，而未依上揭意
    旨指出具體事由，或形式上雖已指出具體事由，然該事由縱
    使屬實，亦不足以認為原判決有何不當或違法者（例如：對
    不具有調查必要性之證據，法院未依聲請調查亦未說明理由
    ，或援用證據不當，但除去該證據仍應為同一事實之認定）
    ，皆難謂係具體理由，俾與第二審上訴制度旨在請求第二審
    法院撤銷、變更第一審不當或違法之判決，以實現個案救濟
    之立法目的相契合，並節制濫行上訴（最高法院97年度台上
    字第892號刑事判決意旨參照）。
二、上訴意旨：
  (一)被告甲○○上訴意旨略以：
    1.被告甲○○承認於99年4月30日19時及99年5月1日19時向
      被告丁○○購買電纜線，惟被告係以市價購買，且於購買
      之時並不知係贓物，故於收受後始認識其為贓物並不成立
      贓物罪。
    2.就原審判決事實欄一(三)搬運贓物罪部分，被告於原審雖曾
      承認，惟搬運贓物罪以被告知其所搬運之物為贓物為構成
      要件，本件被告搬運時贓物係裝於袋中，被告對袋中所裝
      何物並無認識，故不構成搬運贓物罪。
    3.就原判決事實欄一(四)99年5月8日21時結夥三人竊取電纜線
      部分，被告加以承認，且甚感悔意，請鈞院從輕發落。
    4.刑事訴訟法第310條規定，有罪判決應斟酌刑法第57條關
      於犯罪行為人之生活狀況及品行，被告因與妻子離婚，家
      有幼兒需賴被告撫養，且被告並無前科，而原審就犯罪事
      實一(一)、(二)、(三)部分各判處被告有期徒刑4月，並未斟酌
      被告生活狀況，顯然量刑過重，請求從輕發落云云。
  (二)被告丁○○上訴意旨則以：被告身患重病，妻子又無謀生能
    力，無力負擔醫藥費及健保費，為維持一家生活，遂於同伴
    慫恿之下為本件犯罪行為，被告犯後已知悔悟，請求從輕量
    刑，給予被告自新之機會云云。
三、原審因被告就被訴事實為有罪之陳述，並聽取被告之意見後
    ，裁定依簡式審判程序審理，據以判決認定上訴人即被告有
    本件犯行，係依憑被告丁○○、甲○○於警詢、偵查中及原
    審審理時之自白，核與證人即甲○○女友柯盈君、證人即臺
    糖公司員工乙○○、證人即布袋鎮公所約僱人員丙○○於警
    詢時證述大致相符，並有剪刀1支扣案及贓物認領保管單2份
    、自願受搜索同意書1份、扣押物品目錄表1份、照片28幀在
    卷可稽，足認被告丁○○、甲○○自白與事實相符，堪以採
    信。而本件事實一(一)至(四)所載之剪刀1支，倘持之行兇，足
    以對人之生命、身體安全造成威脅，自屬兇器；公訴人就被
    告丁○○就事實一(一)、(二)、(三)所示踰越牆垣之加重竊盜事由
    ，雖未於起訴事實載明，然已據被告丁○○供述甚明，並與
    證人乙○○所述：該園區確設有圍牆等語相符，足認被告丁
    ○○就事實一(一)、(二)、(三)部分確有踰越牆垣之事實無訛。而
    此部分加重事由，與起訴書所載之攜帶兇器竊盜部分，核屬
    單一竊盜行為而有數款之加重情形，為單純一罪，就此部分
    併予審究。原判決因認被告丁○○就事實一(一)、(二)、(三)所為
    ，係犯刑法第321條第1項第2款、第3款之攜帶兇器，踰越牆
    垣竊盜罪；就事實一(四)所為，係犯刑法第321條第1項第3款
    、第4款之結夥3人以上，攜帶兇器竊盜罪。被告甲○○就事
    實一(一)、(二)所為，係犯刑法第349條第2項之故買贓物罪；就
    事實一(三)所為，係犯刑法第349條第2項之搬運贓物罪；就事
    實一(四)所為，係犯刑法第321條第1項第3款、第4款之結夥3
    人以上，攜帶兇器竊盜罪。又被告丁○○與蘇文志間，就事
    實一(一)至(三)之犯行，有犯意聯絡與行為分擔，均為共同正犯
    ；被告丁○○、甲○○與蘇文志間，就事實一(四)所示之犯行
    ，有犯意聯絡與行為分擔，均為共同正犯。被告丁○○、甲
    ○○就上開事實一(一)至(四)所示犯行，犯意各別，行為互異，
    均應予分論併罰。復敘明審酌被告丁○○於有期徒刑執行完
    畢後，5年以內故意再犯有期徒刑以上之上述4罪，皆為累犯
    ，依法均應加重其刑。被告丁○○正值青壯之年，不思以己
    力賺取所需，竟夥同他人持剪刀竊取電纜線變賣，而甲○○
    明知被告丁○○所持以販賣之電纜線係屬盜贓物，竟仍予買
    受，助長竊盜犯行，並使盜贓物不易查獲，且其進而結夥3
    人持剪刀行竊電纜線，其2人所為均屬不該，惟念其等犯後
    坦承犯行，犯後態度尚可，並兼衡其等前科素行、智識程度
    、生活狀況等一切情狀，分別量處如原審判決主文所示之刑
    ，並定其等應執行之刑。本件原審經審理結果，已詳敘其調
    查、取捨證據之結果及憑以認定之心證理由，量刑亦屬妥適
    。從形式上觀察，原判決尚無足以影響判決結果之不當或違
    法情事。
四、按量刑之輕重，係屬事實審法院得依職權自由裁量之事項，
    苟以被告之責任為基礎，復已斟酌刑法第57條各款所列情狀
    而為刑之量定，復未逾越法定刑度，不容任意指為違法（最
    高法院96年台上字第7018號判決意旨參照）。經查，原判決
    已詳細記載其審酌科刑之一切情狀之理由，既未逾越法定刑
    度，又未濫用自由裁量之權限，刑度亦屬妥適，核亦無不當
    或違法之情形。被告甲○○以其並無贓物認識為由提起上訴
    ，指摘原判決不當，惟並未依憑卷證資料而任意指摘原判決
    違法不當；被告甲○○、丁○○上訴意旨復以原判決量刑失
    之過重為由，亦未具體指摘或表明原判決有何認定事實錯誤
    、違背法令或量刑等足以影響判決本旨之不當或違法，難謂
    已具體提出上訴理由。揆諸上開說明，本件被告甲○○、丁
    ○○上訴均未具體指摘或表明第一審判決有何採證認事或用
    法等足以影響判決本旨之不當或違法，而構成應予撤銷之具
    體事由。綜上所述，本件被告甲○○、丁○○上訴均不合法
    律上之程式，應俱予駁回，並不經言詞辯論為之。
五、依刑事訴訟法第367條前段、第372條，判決如主文。
中    華    民    國    99    年    9     月    29    日
                  刑事第六庭    審判長法  官  董武全
                                      法  官  賴純慧
                                      法  官  林英志
以上正本證明與原本無異。
不得上訴。
                                      書記官  魏安里
中    華    民    國    99    年    9     月    29    日

司法院資訊處製作；財團法人民間司法改革基金會備份。
